臺灣板橋地方法院刑事判決　　　　　　　95年度易字第2583號
公　訴　人　臺灣板橋地方法院檢察署檢察官
被　　　告　甲○○
　　　　　　乙○○
上列被告因違反槍砲彈藥刀械管制條例案件，經檢察官提起公訴
（95年度偵字第23211 號），本院受理後被告為有罪之陳述，經
合議庭裁定由受命法官獨任進行簡式審判程序，判決如下：
    主  文
甲○○、乙○○共同未經許可，持有刀械，甲○○累犯，處有期
徒刑伍月，乙○○處有徒刑月，如易科罰金，均以新臺幣壹仟
元折算壹日。扣案之武士刀貳把沒收。
    事  實
一、甲○○與乙○○為兄妹，甲○○前於民國89年間因違反槍砲
    彈藥刀械管制條例案件，經本院以89年度訴字第528 號判處
    有期徒刑一年二月，併科罰金新臺幣三萬元，再經臺灣高等
    法院以89年上訴字第2405號判決上訴駁回，又經最高法院以
    92年度臺上字第1741號判決上訴駁回，於92年4 月3 日確定
    ；又於90年間因違反毒品危害防制條例案件，經本院以90年
    度易字第3556號判處有期徒刑七月，於91年3 月29日確定，
    上開兩案罪刑之有期徒刑部分，經本院以92年度聲字第1052
    號裁定應執行有期徒刑一年七月，另有併科罰金部分經易服
    勞役33日，迄93年12月29日始經執行完畢出監。猶不知悔改
    ，明知武士刀為槍砲彈藥刀械管制條例所列之違禁物，未經
    許可，不得持有之，仍於不詳時間在臺北縣中和市興南夜市
    向不詳人士價購取得武士刀二把，放置在臺北縣中和市○○
    路75號3 樓住處，嗣其於94年12月間搬家時，乃將上開武士
    刀二把搬遷至臺北縣新莊市○○街105 號其妹乙○○住處，
    而與亦明知武士刀為列管違禁物，未經許可，不得持有之乙
    ○○基於犯意聯絡自該時起共同未經許可而持有之。迄95年
    10月6 日下午4 時50分許，為警在乙○○上址住處1 樓及地
    下室分別查獲上開武士刀共二把。
二、案經臺北縣政府警察局新莊分局報請臺灣板橋地方法院檢察
    署檢察官偵查起訴，經本院合議庭裁定以簡式審判程序審理
    。
    理  由
一、上揭犯罪事實，業據被告甲○○、乙○○於本院審理時均認
    罪坦承不諱，並有前述刀械二把扣案可證，而該二把刀械經
    送臺北縣政府警察局鑑定結果，認該等刀械均與槍砲彈藥刀
    械管制條例及內政部公告查禁管制刀械中「武士刀」圖例及
    圖例說明要件相符（刀柄長度大於15公分，刀刃長度大於35
    公分，且開鋒），係屬管制刀械「武士刀」，有該局95年10
    月19日北縣警保字第0950146642號函暨刀械鑑驗照片附卷可
    稽，足認被告二人自白與事實相符，罪證明確，犯行均堪認
    定。
二、核被告甲○○、乙○○所為，均係犯槍砲彈藥刀械管制條例
    第14條第3 項未經許可持有刀械罪。被告二人行為後，刑法
    雖經修正，並於94年2 月2 日經總統以華總一義字第094000
    14901 號令公布，且自95年7 月1 日施行，惟被告等之犯行
    終了時既係在新法施行之後，即應逕予適用修正後刑法之規
    定，要無新舊刑法比較適用之問題，附此敘明。被告二人間
    有犯意聯絡及行為分擔，為共同正犯。查被告甲○○前於89
    年間因違反槍砲彈藥刀械管制條例案件，經本院以89年度訴
    字第528 號判處有期徒刑一年二月，併科罰金新臺幣三萬元
    ，再經臺灣高等法院以89年上訴字第2405號判決上訴駁回，
    又經最高法院以92年度臺上字第1741號判決上訴駁回，於92
    年4 月3 日確定；又於90年間因違反毒品危害防制條例案件
    ，經本院以90年度易字第3556號判處有期徒刑七月，於91年
    3 月29日確定，上開兩案罪刑之有期徒刑部分，經本院以92
    年度聲字第1052號裁定應執行有期徒刑一年七月，另有併科
    罰金部分經易服勞役33日，迄93年12月29日始經執行完畢出
    監，此有臺灣高等法院被告前案紀錄表在卷可按，其於有期
    徒刑執行完畢後五年以內故意再犯本案之罪，係屬累犯，應
    依刑法第47條第1 項之規定加重其刑。爰審酌被告二人未經
    許可持有管制刀械，對社會治安具有潛在危險性，其中被告
    乙○○乃因其兄被告甲○○之故而罹刑章，兼衡渠等持有期
    間長短有異，於犯罪後均能坦承犯行等一切情狀，分別量處
    如主文所示之刑，並均諭知易科罰金之折算標準，以示懲儆
    。又扣案之武士刀二把，係違禁物，應依刑法第38條第1 項
    第1 款規定，併予宣告沒收。
據上論斷，應依刑事訴訟法第273 條之1 第1 項、第299 條第1
項前段，槍砲彈藥刀械管制條例第14條第3 項，刑法第11條前段
、第28條、第47條第1 項、第41條第1 項前段、第38條第1 項第
1款，刑法施行法第1 條之1 ，判決如主文。
本案經檢察官蔡元仕到庭執行職務
中　　華　　民　　國　　96　　年　　1 　　月　　30　　日
                    刑事第一庭    法  官  張江澤
以上正本證明與原本無異
如不服本判決，應於判決送達後10日內，向本院提出上訴狀。
                                  書記官　林怡秀
中　　華　　民　　國　　96　　年　　1 　　月　　30　　日
附錄本案論罪科刑法條全文：
槍砲彈藥刀械管制條例第14條
未經許可，製造、販賣或運輸刀械者，處三年以下有期徒刑，併
科新臺幣一百萬元以下罰金。
意圖供自己或他人犯罪之用，而犯前項之罪者，處六月以上五年
以下有期徒刑，併科新臺幣三百萬元以下罰金。
未經許可，持有或意圖販賣而陳列刀械者，處一年以下有期徒刑
、拘役或新臺幣五十萬元以下罰金。
第一項及第二項之未遂犯罰之。
